臺灣桃園地方法院刑事簡易判決　　　　 100年度桃簡字第82號
聲　請　人　臺灣桃園地方法院檢察署檢察官
被　　　告　何錦昌
上列被告因詐欺案件，經檢察官聲請簡易判決處刑（99年度偵字
第19740 號、99年度偵緝字第1288、1295、1296、1428號）及移
送併案審理（99年度偵字第18666、31289號），本院判決如下：
    主      文
何錦昌幫助意圖為自己不法之所有，以詐術使人將本人之物交付
，處有期徒刑伍月，如易科罰金，以新台幣壹仟元折算壹日。
    事實及理由
一、何錦昌雖預見提供電話號碼記憶卡予不相識之他人使用，可
    能幫助不詳犯罪集團藉此詐取他人財物，並使被害人及警方
    追查無門，且一般民眾前往電信公司申請電話號碼並無任何
    特殊之限制，無任意向他人收購或借用之必要，竟仍不違其
    本意，基於幫助詐欺之犯意，於民國98年12月30日之某時，
    前往家樂福電信股份有限公司桃園門市申辦門號0000000000
    、0000000000號行動電話記憶卡，旋即將上開門號記憶卡交
    予詐騙集團成員供作向民眾訛詐聯絡之用。嗣該詐騙集團成
    員分別於如附表所示時間，以附表所示之方式，並提供何錦
    昌之上開門號以供聯絡，適有如附表所示之被害人陷於錯誤
    而同意購買附表所示之物品，並依詐欺集團成員指示，於如
    附表所示時間，以附表所示之方式，匯款至如附表所示之帳
    戶內，詐欺集團成員旋將詐得款項提領殆盡，嗣附表所示之
    被害人均因遲未收到產品，經撥打何錦昌之上開門號亦無從
    聯絡，方知受騙而報警處理，始循線查悉上情。
二、上開事實，業據被告何錦昌於偵查中坦承不諱（見99年度偵
    字第19740 號卷第147 頁），並據證人夏如春、尹同銘、鄭
    琇薇、黃靜薇、古駿琪、蔡沛晴、王昱荏、魏志益、林家豪
    、郭豐源、王思淇於警詢時證述綦詳（見臺灣桃園地方法院
    檢察署99年度偵字第19740 號卷第4 頁至第5 頁、99年度他
    字第3388號卷第17頁、第18頁、臺灣板橋地方法院檢察署99
    年度偵字第10457 號卷第5 頁、臺灣士林地方法院檢察署99
    年度偵字第5718號卷第7 頁至第8 頁、臺灣南投地方法院檢
    察署99年度偵字第1200號卷第5 頁至第6 頁、臺中縣警察局
    清水分局刑案偵查卷宗第2 頁至第3 頁、臺北市政府警察局
    松山分局刑案偵查卷宗第1 頁至第2 頁、臺南縣警察局永康
    分局刑案偵查卷宗第2 頁至第8 頁），復有家樂福電信股份
    有限公司99年1 月21日家樂福電信字第099010237 號函、99
    年2 月23日家樂福電信字第099020260 號函、拍賣網頁資料
    、轉帳匯款單據、交易明細等資料在卷可稽（見臺灣桃園地
    方法院檢察署99年度偵字第19740 號卷第10頁至第13頁、第
    15頁、第24頁、第33頁至第34頁、99年度他字第3388號卷第
    22頁至第30頁、臺灣板橋地方法院檢察署99年度偵字第1045
    7 號卷第6 頁背面、第12頁第13頁、臺灣士林地方法院檢察
    署99年度偵字第5718號卷第14頁至第15頁、第26頁、臺灣南
    投地方法院檢察署99年度偵字第1200號卷第7 頁至第9 頁、
    第18頁至第19頁、臺中縣警察局清水分局刑案偵查卷宗第15
    頁至第16頁、第102 頁、臺北市政府警察局松山分局刑案偵
    查卷宗第11頁至第12頁、第49頁、第50頁、臺南縣警察局永
    康分局刑案偵查卷宗第22頁、第26頁至第27頁第115 頁至第
    121 頁），足見被告前述自白確與事實相符，應堪採信。
    本件事證明確，被告之犯行堪以認定，應依法論科。
三、核被告所為，係犯刑法第30條第1 項、第339 條第1 項詐欺
    取財罪之幫助犯。又被告交付門號0000000000號行動電話記
    憶卡予詐欺集團及就附表編號10.11.等部分，雖未經檢察官聲
    請簡易判決處刑，然此部分既與原聲請簡易判決處刑，且經
    本院論罪科刑部分有想像競合犯之裁判上一罪關係，應為聲
    請簡易判決處刑之效力所及，本院自應併予審理。又被告幫
    助他人犯前開罪名，依刑法第30條第2 項之規定，按正犯之
    刑減輕之。被告以一交付上開2 行動電話門號記憶卡之幫助
    行為，幫助正犯詐欺被害人夏如春、尹同銘、鄭琇薇、黃靜
    薇、古駿琪、蔡沛晴、王昱荏、魏志益、林家豪、郭豐源、
    王思淇，侵害被害人11人法益，為想像競合犯，應從一重依
    詐欺取財罪處斷。爰審酌被告提供行動電話門號予他人犯罪
    使用之幫助犯行，使詐欺取財正犯憑恃犯罪追查不易而肆無
    忌憚，助長詐欺取財之歪風，顯對社會秩序及人民財產構成
    嚴重危害，增加被害人夏如春、尹同銘、鄭琇薇、黃靜薇、
    古駿琪、蔡沛晴、王昱荏、魏志益、林家豪、郭豐源、王思
    淇尋求救濟之困難，兼衡本案被害人夏如春、尹同銘、鄭琇
    薇、黃靜薇、古駿琪、蔡沛晴、王昱荏、魏志益、林家豪、
    郭豐源、王思淇遭詐騙之財物價值、被告犯後態度等一切情
    狀，量處如主文所示之刑，並諭知易科罰金之折算標準，以
    資懲儆。
四、依刑事訴訟法第449 條第1 項、第3 項，刑法第30條、第33
    9 條第1 項、第55條前段、第41條第1 項前段，刑法施行法
    第1 條之1 第1 項、第2 項前段，逕以簡易判決處刑如主文
    。
五、如不服本判決，得於判決書送達之翌日起10日內，以書狀敘
    述理由，向本庭提出上訴。
中    華    民    國   100    年    1     月    18    日
                  刑事第四庭  法  官  張淑華
以上正本證明與原本無異
如不服本判決，應於判決送達後10日內，向本院提出上訴狀。
                              書記官  沈秀珍
中    華    民    國   100    年    1     月    18    日
附表：
┌──┬───┬────────────────────────┐
│編號│被害人│    詐          騙          方          法      │
├──┼───┼────────────────────────┤
│ 1  │夏如春│於99年1 月11日前之某時，詐欺集團成員在露天拍賣網│
│    │      │站佯以刊登販售出售Dyson 吸塵器之不實訊息，並留下│
│    │      │門號0000000000號（聲請書誤載為0000000000）供作聯│
│    │      │繫之用，致使夏如春陷於錯誤，而依該詐騙成員之指示│
│    │      │匯款，於99年1 月12日14時12分許，以網路匯款方式匯│
│    │      │款新臺幣（下同）1,5650元至羅獻輝（另經臺灣桃園地│
│    │      │方法院檢察署檢察官為不起訴處分）所有之中華郵政中│
│    │      │壢郵局帳號0000 0000000000 號（聲請書誤載為003283│
│    │      │00000000號）之帳戶內，旋即遭詐欺集團成員提領一空│
│    │      │。                                              │
├──┼───┼────────────────────────┤
│ 2  │尹同銘│於99年1 月7 日前之某時，詐欺集團成員在露天拍賣網│
│    │      │站佯以刊登販售手機之不實訊息，並留下門號00000000│
│    │      │49號供作聯繫之用，致尹同銘陷於錯誤，而於99年1 月│
│    │      │7 日下標購買，並依該詐騙成員之指示匯款，於同日14│
│    │      │時4 分許，以操作自動櫃員提款機之方式轉帳匯款8,10│
│    │      │0 元至黃翊睿（聲請書誤載為「黃祤睿」，另經臺灣高│
│    │      │雄地方法院檢察署檢察官為不起訴處分）所有之國泰世│
│    │      │華銀行苓雅分行帳號000-000000000000號之帳戶內。  │
├──┼───┼────────────────────────┤
│ 3  │鄭琇薇│於99年1 月7 日前之某時，詐欺集團成員在露天拍賣網│
│    │      │站佯以刊登販售數位相機之不實訊息，並以門號093200│
│    │      │7649號供作聯繫之用，致鄭琇薇陷於錯誤，而於99年1 │
│    │      │月7 日下標購買，並依該詐騙集團成員之指示匯款，於│
│    │      │同日14時58分許，以操作自動櫃員提款機之方式，轉帳│
│    │      │匯款10,000元至黃翊睿（聲請書誤載為「黃祤睿」，另│
│    │      │經臺灣高雄地方法院檢察署檢察官為不起訴處分）所有│
│    │      │之國泰世華銀行苓雅分行帳號000-000000000000號之帳│
│    │      │戶。                                            │
├──┼───┼────────────────────────┤
│ 4  │黃靜薇│於99年1 月6 日前之某時，詐欺集團成員在露天拍賣網│
│    │      │站佯以刊登販售PSP2007 SONY可攜式遊樂器之不實訊息│
│    │      │，並以門號0000000000號供作聯繫之用，致黃靜薇陷於│
│    │      │錯誤，而下標購買，並依該詐騙集團成員之指示匯款，│
│    │      │於99年1 月6 日19時11分許，以網路匯款（聲請書誤載│
│    │      │為「操作自動櫃員提款機」）之方式，轉帳匯款4,000 │
│    │      │元至陳迪立（另經臺灣南投地方法院判決確定）所有之│
│    │      │中華郵政南投郵局帳號00000000000000號之帳戶。    │
├──┼───┼────────────────────────┤
│ 5  │古駿琪│於99年1 月7 日前之某時，詐欺集團成員在露天拍賣網│
│    │      │站佯以刊登販售數位相機之不實訊息，致古駿琪陷於錯│
│    │      │誤，而於99年1 月7 日下標購買，並依該詐騙集團成員│
│    │      │之指示匯款，於同日23時6 分許，以操作自動櫃員提款│
│    │      │機之方式，轉帳匯款2,000 元至馬超傑（經臺灣板橋地│
│    │      │方法院檢察署檢察官為不起訴處分）所有之中華郵政土│
│    │      │城郵局帳號00000000000000 號之帳戶。             │
├──┼───┼────────────────────────┤
│ 6  │蔡沛晴│於99年1 月6 日前之某時，詐欺集團成員在露天拍賣網│
│    │      │站佯以刊登販售PSP2007 可攜式遊樂器之不實訊息，並│
│    │      │以門號0000000000號供作聯繫之用，致蔡沛晴陷於錯誤│
│    │      │，而於99年1 月6 日下標購買，並依該詐騙集團成員之│
│    │      │指示匯款，於同年月7 日1 時39分許許，以操作自動櫃│
│    │      │員提款機之方式，轉帳匯款5,000 元至蕭清泉（經臺灣│
│    │      │臺中地方法院判決確定）所有之台灣中小企業銀行西屯│
│    │      │分行帳號000-00000000000 號之帳戶（聲請書贅載蔡沛│
│    │      │晴轉帳匯款至陳迪立所有之上開中華郵政南投郵局帳戶│
│    │      │）。                                            │
├──┼───┼────────────────────────┤
│ 7  │王昱荏│於99年1 月7 日前之某時，詐欺集團成員在露天拍賣網│
│    │      │站佯以刊登販售數位相機之不實訊息，並留下門號0932│
│    │      │007649號供作聯繫之用，致王昱荏陷於錯誤，而於99年│
│    │      │1 月7 日下標購買，並依該詐騙集團成員之指示匯款，│
│    │      │於同日11時22分許，以臨櫃方式轉帳匯款12,000元至林│
│    │      │家立（經臺灣臺中地方法院判決確定）所有之中華郵政│
│    │      │清水郵局帳號00000000000000號之帳戶。            │
├──┼───┼────────────────────────┤
│ 8  │魏志益│於99年1 月7 日前之某時，詐欺集團成員在露天拍賣網│
│    │      │站佯以刊登販售數位相機之不實訊息，並留下門號0932│
│    │      │007649號供作聯繫之用，致魏志益陷於錯誤，而於99年│
│    │      │1 月7 日下標購買，並依該詐騙集團成員之指示匯款，│
│    │      │於同日11時49分許，以操作自動櫃員提款機之方式轉帳│
│    │      │匯款5,500 元至林家立（經臺灣臺中地方法院判決確定│
│    │      │）所有之中華郵政清水郵局帳號00000000000000號之帳│
│    │      │戶。                                            │
├──┼───┼────────────────────────┤
│ 9  │林家豪│於99年1 月7 日前之某時，詐欺集團成員在露天拍賣網│
│    │      │站佯以刊登販售Apple iPhone3G手機之不實訊息，並留│
│    │      │下門號0000000000號供作聯繫之用，致林家豪陷於錯誤│
│    │      │，而於99年1 月7 日下標購買，並依該詐騙集團成員之│
│    │      │指示匯款，於同日14時14分許（聲請書誤載為「12時30│
│    │      │分」），以臨櫃方式轉帳匯款11,000元至林家立（經臺│
│    │      │灣臺中地方法院判決確定）所有之中華郵政清水郵局帳│
│    │      │號00000000000000號之帳戶。                      │
├──┼───┼────────────────────────┤
│10  │郭豐源│於99年1 月7 日12時，詐欺集團成員撥打電話予郭豐源│
│    │      │，表示欲出售電視，並以門號0000000000號供作聯繫之│
│    │      │用，致郭豐源陷於錯誤，而同意購買，並依該詐騙集團│
│    │      │成員之指示匯款，於同日12時43分許，以操作自動櫃員│
│    │      │提款機之方式，轉帳匯款12,000元至林家立（經臺灣臺│
│    │      │中地方法院判決確定）所有之中華郵政清水郵局帳號01│
│    │      │000000000000 號之帳戶。                         │
├──┼───┼────────────────────────┤
│11  │王思淇│於99年1 月7 日前之某時，詐欺集團成員在拍賣網站佯│
│    │      │以刊登販售SHARP T91手機之不實訊息，並留下門號093│
│    │      │0000000 號供作聯繫之用，致王思淇陷於錯誤，而於99│
│    │      │年1 月7 日下標購買，並依該詐騙集團成員之指示匯款│
│    │      │，於99年1 月9 日14時16分許，以操作自動櫃員提款機│
│    │      │之方式，轉帳匯款7,000 元至詐欺集團成員指定之中華│
│    │      │郵政股份有限公司000-00000000000001號之帳戶（由檢│
│    │      │察官另案偵辦中）。                              │
└──┴───┴────────────────────────┘
所犯法條：刑法第339條第1項、第30條
中華民國刑法第339條
（普通詐欺罪）
意圖為自己或第三人不法之所有，以詐術使人將本人或第三人之
物交付者，處 5 年以下有期徒刑、拘役或科或併科 1 千元以下
罰金。
以前項方法得財產上不法之利益或使第三人得之者，亦同。
前二項之未遂犯罰之。